最高法院刑事判決　　　　　　九十四年度台上字第三七三七號
　　上　訴　人　甲○○
　　　　　　　　　　　　3之3.
上列上訴人因偽造有價證券案件，不服台灣高等法院台南分院中
華民國九十四年四月七日第二審更審判決（九十四年度重上更(五)
字第四八號，起訴案號：台灣台南地方法院檢察署七十六年度偵
字第一四四八、一六四七、二四九三號），提起上訴，本院判決
如下：
    主  文
上訴駁回。
    理  由
按刑事訴訟法第三百七十七條規定，上訴於第三審法院，非以判
決違背法令為理由，不得為之。是提起第三審上訴，應以原判決
違背法令為理由，係屬法定要件。如果上訴理由狀並未依據卷內
訴訟資料，具體指摘原判決不適用何種法則或如何適用不當，或
所指摘原判決違法情事，顯與法律規定得為第三審上訴理由之違
法情形，不相適合時，均應認其上訴為違背法律上之程式，予以
駁回。本件原審經審理結果，認為上訴人甲○○犯行明確，因而
撤銷第一審所為科刑之判決，改判依牽連犯從一重仍論處上訴人
共同意圖供行使之用，而偽造有價證券罪刑，已詳敘其調查、取
捨證據之結果及憑以認定犯罪事實之心證理由。並就上訴人否認
之供詞及其所辯各語認非可採，予以論述。就形式上觀察，原判
決要無採證認事違背經驗法則、論理法則或理由不備之違背法令
情形。證人吳明順於原審更審審理時證稱伊經營之「南北行」係
頂讓予姓「楊」的，姓董的人可能係伊離開後才去，伊沒有印象
，上訴人與該姓「楊」的是否合夥，伊不知道，伊頂讓出去後，
就沒再去該商店等語，並未否認上訴人於案發時有在台南市○○
路一一六號「南北行」與「董」姓、「楊」姓男子合夥經營商業
之事實，尤不足以否認上訴人有本件偽造有價證券犯行，即不能
認係對渠有利之證據，原判決未說明不採之理由，要無理由不備
之違法。且朱玉川（嗣已改名為朱元陞）對渠被害事實已於偵查
、第一審及原審一再指訴無訛，原判決並於理由內說明其所指可
以採信之心證理由，參以朱某所交付供擔保之三紙空白支票，嗣
經填載金額、日期後，確係由上訴人持向呂囿男調現之事實，既
為上訴人所不否認，並經呂某證明屬實，而該三紙支票上之筆跡
經法務部調查局鑑定結果，復無從證明係上訴人所有。是原判決
於事實欄認該三紙空白支票係上訴人與另不詳姓名成年男子基於
意圖供行使之用，由該男子在該三紙空白支票上偽填金額、日期
，予以偽造，並於理由內說明按諸常理，該三紙空白支票應係該
不詳姓名男子所填載，故其上筆跡縱非上訴人所有，亦無解於渠
偽造有價證券之共同正犯罪責，此項心證理由之論敘，尚與論理
法則無違，要無理由不備可指。又上訴人於原審此次更審前審理
時，對於案發期間伊經常在台南市○○路一一六號「南北行」出
入之事實，並不否認，因此一事實非上訴人爭執之關鍵，此由渠
於本院上訴理由狀內對之亦不否認，足以證之，即不影響於事實
之判斷，是原審於此次審理時，縱未宣讀該供述證據或告以要旨
，亦難指為違法。且上訴人於案發期間經常在「南北行」出入之
事實，除為上訴人不否認外，原判決理由復已依憑併案告訴人鄭
文考之指訴、所提估價單及呂囿男於偵查中之供證，說明朱玉川
之指訴與事實相符。是上訴人於七十五年間曾否計畫將其戶籍遷
至台南市○○路一一六號，既於原判決該項論斷理由不生影響，
亦無礙於事實之判斷。則原審於審理時對於上訴人先前供稱七十
五年間渠曾擬將戶籍遷至台南市○○路一一六號之語，縱未踐行
調查程序，亦無違法可言。是上訴意旨以上情指摘原判決違背法
令，核與法律規定得為第三審上訴理由之違法情形，不相適合。
而原審於審理時就朱玉川之供證，已經審判長訊以上訴人「有何
意見？」，並將呂囿男於偵查中之證詞及該偽造之三紙支票影本
，均已依法提示予上訴人辨認，使為辯論。上訴意旨指原審於審
判期日未將上開卷證提示，有應於審判期日調查之證據未予調查
之違法云云，係未依卷證資料而為指摘，自非適法之第三審上訴
理由。而其餘上訴意旨，則係就屬原審採證認事職權之適法行使
及原判決已說明之事項，徒憑己見，任意指摘為違法，且仍為單
純事實之爭執，亦難認係合法之第三審上訴理由。依上揭說明，
本件上訴顯屬違背法律上之程式，應予駁回。原判決認上訴人尚
牽連犯刑法第三百三十五條第一項普通侵占及同法第三百三十九
條第一項詐欺取財罪部分，核屬刑事訴訟法第三百七十六條第三
、四款所列不得上訴於第三審之罪名，其牽連之偽造有價證券重
罪部分上訴既不合法，無從為實體之判決，此二輕罪部分亦無從
適用審判不可分之原則，併為實體上審判，亦應從程式上予以駁
回。
據上論結，應依刑事訴訟法第三百九十五條前段，判決如主文。
中　　華　　民　　國　九十四　年　　七　　月   十四　 日
                      最高法院刑事第九庭
                          審判長法官  張　淳　淙
                                法官  張　春　福
                                法官  呂　丹　玉
                                法官  洪　昌　宏
                                法官  韓　金　秀
      本件正本證明與原本無異
                                      書  記  官
中　　華　　民　　國　九十四　年　　七　　月  二十一  日
                                                   Ｍ
